---
title: "Ejercicio 2"
author: "Ricardo Lastra - 160167"
date: "10 de Noviembre de 2017"
output:
  html_document: default
---

```{r setup, include=FALSE}
knitr::opts_chunk$set(echo = TRUE)
```

```{r, include=FALSE}
library(mrbsizeR)
```

&nbsp;

#### EJERCICIO 2

Las utilidades mensuales de una compañía tienen una distribución
N(,
2
). Suponga que una muestra de 10 meses de esta compañía dio
como resultado las siguientes utilidades: (212, 207, 210, 196, 223, 193,
196, 210, 202, 221).
a) La incertidumbre sobre la utilidad promedio anual  se puede
representar por una distribución N(200,40), y la incertidumbre de la
desviación estándar de las utilidades mensuales se puede representar
mediante una distribución Ga(10,1). Mediante la distribución
posterior estima  y 
2
.
b) Utilizando una distribución inicial no informativa, estima mediante
la correspondiente distribución inicial  y 
2
. 

&nbsp;

#### INCISO a) y b)

&nbsp;

```{r fig.width=6, fig.height=4,echo=TRUE, fig.align = "center", warning=F, error=F, message=F}
#By Ricardo Lastra
#Usamos en este ejercicio R2Jags
#install.packages("R2jags")
library(R2jags)

wdir<-getwd()
setwd(wdir)

#-Reading data-
utilidad<-c(212, 207, 210,
            196, 223, 193,
            196, 210, 202, 221)
n<-length(utilidad)

#-Defining data-
data<-list("n"=n,"x"=utilidad)

#-Defining inits-
inits<-function(){list(mu=0,sig=1,x1=0)}

#-Selecting parameters to monitor-
parameters<-c("mu","sig","x1")
```

Notas:

Objetivos del modelo de regresion. Utilizar la informacion de las variables "x's"  y "y's" observadas para estimar los parametros del modelo.

Parametros son en este caso theta.

Queremos estimar los parametros para determinar si una de las variables explicativas tiene un efecto significativo sobre mis respuestas. Los coeficientes significativos deben ser distintos de "0". Para esto hacemos pruebas de hipotesis (H).

Otro objetivo de la regresion es predecir observaciones futuras.

&nbsp;

Algoritmo `mu ~ normal`:

```{r fig.width=6, fig.height=4,echo=TRUE, fig.align = "center",warning=F, error=F, message=F}
#JAGS
ej2.sim<-jags(data,inits,parameters,model.file="Ej2.txt",
              n.iter=5000,n.chains=1,n.burnin=500,n.thin=1)
```

####Usando:

####Verosimilitud:



####Para las priors:

mu ~ dnorm(200,tau0)
tau0<-1/40
sig ~ dgamma(10,1)


####Para las predictivas:



&nbsp;

```{r fig.width=6, fig.height=4,echo=TRUE, fig.align = "center",warning=F, error=F, message=F}
out<-ej2.sim$BUGSoutput$sims.list
z<-out$x1
par(mfrow=c(2,2))
plot(z,type="l")
plot(cumsum(z)/(1:length(z)),type="l")
hist(z,freq=FALSE)
acf(z)
```


&nbsp;

```{r fig.width=6, fig.height=4,echo=TRUE, fig.align = "center",warning=F, error=F, message=F}
out.sum<-ej2.sim$BUGSoutput$summary
print(out.sum)
```

&nbsp;

```{r fig.width=6, fig.height=4,echo=TRUE, fig.align = "center",warning=F, error=F, message=F}
#DIC
out.dic<-ej2.sim$BUGSoutput$DIC
print(out.dic)
```


&nbsp;

### Conclusiones:

 



