---
title: "Ejercicio 4"
author: "Ricardo Lastra"
date: "4 de octubre de 2017"
output:
  html_document: default
---

```{r, include=FALSE}
library(mrbsizeR)
```
```{r setup, include=FALSE}
knitr::opts_chunk$set(echo = TRUE)
```
EJERCICIO 4. Un investigador desea evaluar la relación entre el salario
anual de trabajadores de una compañía de nivel medio y alto (Y, en miles
de dólares) y el índice de calidad de trabajo (X1), número de años de
experiencia (X2) y el índice de éxito en publicaciones (X3). La muestra
consiste de 24 trabajadores. Realiza un análisis Bayesiano completo de los
datos y obtén las predicciones de salarios para 3 nuevos empleados con
variables explicativas:

X1F {5.4,17,6.0}   X2F{6.2,12,5.8}  X3F{6.4,21,6.1}

```{r fig.width=6, fig.height=4,echo=TRUE, fig.align = "center"}
#By Ricardo Lastra
library(R2jags)

wdir<-"c:/Users/FORANEA110/Desktop/REGRESION_AVANZADA"
setwd(wdir)

#--- Ejemplo 4 ---
#-Reading data-
salario<-read.table("http://allman.rhon.itam.mx/~lnieto/index_archivos/salarios.txt",header=TRUE)
n<-nrow(salario)
str(salario)
plot(salario$X1,salario$Y)
plot(salario$X2,salario$Y)
plot(salario$X3,salario$Y)
x<- data.frame(x1=salario$X1,x2=salario$X2,x3=salario$X3)

#-Defining data-
data<-list("n"=n,"y"=salario$Y,"x"=x)

#-Defining inits-
inits<-function(){list(beta=rep(0,3),tau=1,yf=rep(0,n))}

#-Selecting parameters to monitor-
parameters<-c("beta","tau","yf")
```

Corremos `JAGS` con 10,000 iteraciones:

```{r fig.width=6, fig.height=4,echo=TRUE, fig.align = "center"}
library(R2jags)
#JAGS
ej4.sim<-jags(data,inits,parameters,model.file="C:/Users/FORANEA110/Desktop/REGRESION_AVANZADA/Ej4.txt",
              n.iter=10000,n.chains=1,n.burnin=1000,n.thin=1)

#JAGS
out<-ej4.sim$BUGSoutput$sims.list

z<-out$beta[,3]
par(mfrow=c(2,2))
plot(z,type="l")
plot(cumsum(z)/(1:length(z)),type="l")
hist(z,freq=FALSE)
acf(z)
```

```{r fig.width=6, fig.height=4,echo=TRUE, fig.align = "center"}
z<-out$beta
par(mfrow=c(1,1))
plot(z)
```

```{r fig.width=6, fig.height=4,echo=TRUE, fig.align = "center"}
#JAGS
out.sum<-ej4.sim$BUGSoutput$summary
```

```{r fig.width=6, fig.height=4,echo=TRUE, fig.align = "center"}
out.dic<-ej4.sim$DIC
out.dic<-ej4.sim$BUGSoutput$DIC
print(out.dic)  ####### EL MODELO CON MENOR DIC AJUSTA MEJOR#######
```
Predicciones:
```{r fig.width=6, fig.height=4,echo=TRUE, fig.align = "center"}
out.yf<-out.sum[grep("yf",rownames(out.sum)),]
or<-order(x)
ymin<-min(salario$Y,out.yf[,c(1,3,7)])
out.yf[,c(1,3,7)]
ymax<-max(salario$Y,out.yf[,c(1,3,7)])
par(mfrow=c(1,1))
plot(x,salario$Y,ylim=c(ymin,ymax))
```
*To Do:*

**Me encontre con la problematica de: Como pasar el nuevo vector de observaciones para obtener la Y objetivo?**

Asi mismo, despues de correr un modelo adicional, como podriamos poner ambos modelos en un solo comparativo para evaluar el mejor?, situación que se podria resolver con una tabla sencilla, sin embargo creo que podrian ser utiles otras tecnicas estadisticas.



